Minutes et répertoires du notaire Joseph THOUIN, 9 août 1690 - 2 octobre 1711 (étude VII)
Archives nationales (France)
- Minutes de Joseph THOUIN, 9 août 1690 - 2 octobre 1711; MC/ET/VII/143 - MC/ET/VII/197
  - Minutes. 1701, juillet - décembre, juillet - décembre 1701; MC/ET/VII/167
    - Reconnaissance par Louis Lepeigné et François Jomard, général et architecte des bâtiments du roi, demeurant rue de la Verrerie, du marché passé entre eux sous seing privé le 1er août 1700, aux termes duquel ledit Jomard s'engage à faire les travaux de maçonnerie nécessaires à la construction de la maison que ledit Lepeigné veut faire bâtir rue de la Chaise, sur l'emplacement de celle qui sera démolie; les plans, profils et élévations ont été faits par ledit Jomard qui s'engage à exécuter la maçonnerie moyennant les prix convenus (de 7 à 60 livres la toise); les paiements seront faits au fur et à mesure de l'avancement des travaux., 24 novembre 1701; MC/ET/VII/167
      Matériaux: pierres et moellons.
    - POLHAY Jean maître serrurier; rue de Venise § Titre nouvel, 30 novembre 1701; MC/ET/VII/167
    - Menuisier § Contrat d'apprentissage par lequel Etienne du Coin, maître menuisier, rue de Forez, apprends le métier à Jacques de Voulge, âgé de 15 ans, 30 novembre 1701; MC/ET/VII/167
      contrat d'apprentissage; Coin, Etienne du; Voulge, Jacques de
    - Transaction entre Louis Hotteterre hautbois de la chambre du roi demeurant rue des Ecrivains, Nicolas Hotteterre hautbois de la chambre du roi, Jean-Noël Marchand ordinaire de la musique de la chambre du roi veuf de Marie Hotteterre, Pierre Brechon premier valet de chambre du comte de Toulouse, et Marie Marguerite Hotteterre, la veuve de Nicolas Hotteterre l’aîné ordinaire de la musique du roi, tous héritiers d’Anne Mauger veuve de Nicolas Hotteterre bourgeois de Paris., 3 décembre 1701; MC/ET/VII/167
      musicien; accord; Hotteterre, Louis; Hotteterre, Nicolas; Hotteterre, Marie; Hotteterre, Marie Marguerite; Marchand, Jean Noël; Brechon, Pierre; Hotteterre, Nicolas (l'aîné); Mauger, Anne; Ecrivains (rue des)
    - LANGLET Claude maître potier d'étain rue du Cygne § Bail, 6 décembre 1701; MC/ET/VII/167
    - Transport de rente. Jean Arnault. Maître à danser de l'Opéra de Bordeaux., 10 décembre 1701; MC/ET/VII/167
      Musique XVIIIe siècle, danseurs (1.088 actes), par Madeleine Jurgens, Mireille Rambaud, Valérie Brousselle, 1963, 1984-1996. Le fichier a été traité pour la partie 'danseurs'.(fichier papier entièrement dématérialisé; voir contexte dans le Plan d’orientation général - Notaires de Paris, guides thématiques du Minutier).
      Date de création de la notice: 2005
      transport de droits; Arnault, Jean; enseignant; danseur
    - LIEPARD Alexandre Charpentier rue du Four § Transport bail, 29 décembre 1701; MC/ET/VII/167
  - Minutes. 1702, janvier - juin, janvier - juin 1702; MC/ET/VII/168
    - CAGNIARD Froncin marchand tapissier Pilier de la Tonnellerie § Mariage, 6 janvier 1702; MC/ET/VII/168
    - MAITRE D'ARMES § Bail par Henry François ROUSSEAU, maître en fait d'armes de projet de la g/de/ et p/le/ Ecurie du roi, demeurant à Vender à Etienne Le breton prévôt d'arme à Paris, du privilège de montrer les armes à Paris, 8 janvier 1702; MC/ET/VII/168
    - Partage entre Jacques Boucault, timbalier des carabiniers du roi, et les autres enfants de Geneviève Pepin, veuve de René Boucault, maître serrurier, d’un arpent de terre labourable en quatre pièces à La Villette, Pantin, et La Chapelle., 19 janvier 1702; MC/ET/VII/168
      musicien; partage; Boucault, Jacques; Boucault, René; Pépin, Geneviève; serrurier; Pantin (ancienne commune); La Chapelle (ancienne commune); La Villette (ancienne commune)
    - FLAMANT Antoine Charpentier pour le roi en la machine de Marly § Signe à un mariage, 27 janvier 1702; MC/ET/VII/168
    - Menon Charles, menuisier, défunt. § Mariage de son fils, 6 février 1702; MC/ET/VII/168
      contrat de mariage; Menon, Charles
    - MONNAIES de NANCY § Compte arrêté de la régie de la Monnaie de Nancy du 27 nov. 1700 au 7 octobre 1701, 13 février 1702; MC/ET/VII/168
    - TALLEMANT l'abbé Paul rue Sainte-Anne § Procuration, 14 février 1702; MC/ET/VII/168
    - GONDET (Jean), maître peintre doreur, Pont Notre Dame, 15 février 1702; MC/ET/VII/168
    - Masse Pierre, marchand orfèvre joaillier, ancien garde, doyen de la communauté, place Dauphine § Décharge de denier pour sa succession, 20 février 1702; MC/ET/VII/168
      décharge; partage; Masse, Pierre
    - Mainlevée accordée par Jean-Baptiste Prédot, architecte entrepreneur des bâtiments du roi, demeurant place des Victoires, ayant droit par voie de transport, d'Étienne Hardoin, curateur de Sulpice Hardoin, à Jean-Jacques Allier, avocat au parlement, demeurant rue du Cimetière-Saint-André-des-Arts, des saisies faites sur lui en exécution des arrêts des 21 avril 1697 et 5 septembre 1701., 11 mars 1702; MC/ET/VII/168
      Documents du Minutier central concernant l'histoire de l'art (1700-1750), par Mireille Rambaud, tome II [études I à X, soit 2357 actes], Paris, Archives nationales, 1971, p. 168 (instrument de recherche imprimé dématérialisé, certaines notices sont plus détaillées dans la version intégrale accessible en ligne par la rubrique 'Autres instruments de recherche', voir contexte dans le Plan d’orientation général - Notaires de Paris, guides thématiques du Minutier).
    - BION (Pierre Nicolas) Ingénieur pour les instruments de Mathématique Quais du grand Louis Mau § Bail, 17 mars 1702; MC/ET/VII/168
      bail; Bion, Pierre Nicolas
    - De Clesves Daniel, marchand orfèvre, rue de Harlay § Constitutions au profit de ses enfants, 20 mars 1702; MC/ET/VII/168
      constitution de rente; Clesves, Daniel de
    - ADAM Pierre maître Major § Défunt-apprentissage de sa fille, 27 mars 1702; MC/ET/VII/168
    - VAUVRAY Guillaume et François maçons rue Saint-Roch § Transport de droits, 9 avril 1702; MC/ET/VII/168
      transport de droits; Vauvray, Guillaume; Vauvray, François
    - Transport de rente par Jean-François Melissan, maître écrivain, demeurant sur les Fossés-Saint-Victor, dans la maison de Jean [Baptiste] Beausire, architecte., 18 avril 1702; MC/ET/VII/168
      Documents du Minutier central concernant l'histoire de l'art (1700-1750), par Mireille Rambaud, tome II [études I à X, soit 2357 actes], Paris, Archives nationales, 1971, p. 11 (instrument de recherche imprimé dématérialisé, certaines notices sont plus détaillées dans la version intégrale accessible en ligne par la rubrique 'Autres instruments de recherche', voir contexte dans le Plan d’orientation général - Notaires de Paris, guides thématiques du Minutier).
    - Obligation de Claude Desgots, conseiller du roi, contrôleur général de ses bâtiments, et Brigitte Marion, son épouse, demeurant à l'Orangerie des Tuileries, envers Martin Carlier, sculpteur du roi, demeurant rue Saint-Vincent, de la somme de 1.500 livres., 20 avril 1702; MC/ET/VII/168
      Documents du Minutier central concernant l'histoire de l'art (1700-1750), par Mireille Rambaud, tome II [études I à X, soit 2357 actes], Paris, Archives nationales, 1971, p. 66 (instrument de recherche imprimé dématérialisé, certaines notices sont plus détaillées dans la version intégrale accessible en ligne par la rubrique 'Autres instruments de recherche', voir contexte dans le Plan d’orientation général - Notaires de Paris, guides thématiques du Minutier).
    - HARON Jacques maître menuisier; rue des Juifs. § Bail, 20 avril 1702; MC/ET/VII/168
    - Vente par Jean-Baptiste Maillard, marchand à Noiseau-sur-Amboille, et Catherine Legendre, sa femme, et Jean Legendre, maître peintre et sculpteur, et Marie Boidan, sa femme, demeurant au parvis Notre-Dame, à Jean Mauzat, maître coutelier, et Marie-Anne Legendre, sa femme, demeurant rue du Grand-Hurleur, d'une maison avec étables, cour et jardin et de quarante perches de terre, situés, dans le village de Noiseau, moyennant la somme de 157 livres 16 sols 8 deniers. Ces biens proviennent de la succession de Nicolas Legendre, maître sculpteur, père des vendeurs, qui l'avait acquise pendant la communauté avec Catherine Langlois, sa femme (partage de la succession sous seing privé, le 6 février 1686, reconnu le 8 février, devant Levesque et Baglan); ladite dame Maillard est héritière desdits Nicolas Legendre et Catherine Langlois, ses père et mère; Jean Legendre est héritier de son père et il est propriétaire de la part de son frère, Jacques Legendre, sculpteur, qu'il lui a achetée par acte passé le 11 novembre 1701 devant Lecourt et Lemaistre., 21 avril 1702; MC/ET/VII/168
      Documents du Minutier central concernant l'histoire de l'art (1700-1750), par Mireille Rambaud, tome II [études I à X, soit 2357 actes], Paris, Archives nationales, 1971, p. 461 (instrument de recherche imprimé dématérialisé, certaines notices sont plus détaillées dans la version intégrale accessible en ligne par la rubrique 'Autres instruments de recherche', voir contexte dans le Plan d’orientation général - Notaires de Paris, guides thématiques du Minutier).
    - GILLE Pierre marchand tapissier rue de la Truanderie § Obligation, 24 avril 1702; MC/ET/VII/168
    - Constitution de 300 livres de rente par Claude Desgots et sa femme, Brigitte Marion, au profit d'Antoine Marion, écuyer, sieur de Courcelles, lieutenant de frégate pour le service du roi, demeurant rue Saint-Nicaise, assignées sur leurs biens et spécialement sur une maison sise rue des Vieux-Augustins, moyennant 6.000 livres., 26 mai 1702 - 2 avril 1712; MC/ET/VII/168
      À la suite: 1708, 28 mars. Rachat de 200 livres de la rente ci-dessus, moyennant 4.000 livres.
      1712, 2 avril. Rachat des 100 livres restant, moyennant 2.000 livres.
      Documents du Minutier central concernant l'histoire de l'art (1700-1750), par Mireille Rambaud, tome II [études I à X, soit 2357 actes], Paris, Archives nationales, 1971, p. 67 (instrument de recherche imprimé dématérialisé, certaines notices sont plus détaillées dans la version intégrale accessible en ligne par la rubrique 'Autres instruments de recherche', voir contexte dans le Plan d’orientation général - Notaires de Paris, guides thématiques du Minutier).
    - Boursin Louis, marchand orfèvre joaillier, rue de Harlay § Obligation, 11 mars 1703; MC/ET/VII/168
      obligation; Boursin, Louis
  - Minutes. 1702, juillet - décembre, juillet - décembre 1702; MC/ET/VII/169
    - BOUCHER Pierre marchand joaillier; Place Dauphine § Obligation, 16 mai 1700; MC/ET/VII/169
    - Aubry Thomas, marchand orfèvre joaillier, quai des Orfèvre § Nomination, 14 juillet 1702; MC/ET/VII/169
      nomination; Aubry, Thomas
    - LE COMTE Guy tapissier rue Jean de Beauvais § Renonciation, 30 juillet 1702; MC/ET/VII/169
    - Donation faite par Louis Hotteterre, hautbois de la chambre du roi, demeurant rue des Ecrivains, et Nicolas Hotteterre, aussi hautbois de la chambre du roi, demeurant rue des Poulies, à Jean-Noël Marchand, ordinaire de la musique du roi, demeurant à Versailles, et à Pierre Brechon, premier valet de la chambre du comte de Toulouse., 5 août 1702; MC/ET/VII/169
    - HERON Jacques maître maçon rue Tirechappe § Compte et quittance, 18 août 1702; MC/ET/VII/169
      quittance; Héron, Jacques
    - Masse Charles, le jeune, marchand orfèvre joaillier, quai des Orfèvres § Déclaration d'exécution testamentaire, 18 août 1702; MC/ET/VII/169
      déclaration; Masse, Charles
    - Mémoire du pavé, et quittance de 94 livres 10 sols.- - Mémoire des grands et petits carreaux, et quittance de 596 livres 16 sols.- - Mémoire des ouvrages de peinture d'impression, et quittance par Jérôme Houbain, maître peintre, de 218 livres., 16 octobre 1702; MC/ET/VII/169
    - Mémoire et quittance de Jean Pinot, maître menuisier, pour 402 livres., 22 octobre 1702; MC/ET/VII/169
    - Constitution de 210 livres de même rente (voir à la date du 14 juillet 1701) au profit de Pierre Lepautre, sculpteur du roi en son académie de Rome, demeurant rue Feydeau, moyennant 3.360 livres., 14 novembre 1702; MC/ET/VII/169
      Documents du Minutier central concernant l'histoire de l'art (1700-1750), par Mireille Rambaud, tome II [études I à X, soit 2357 actes], Paris, Archives nationales, 1971, p. 476 (instrument de recherche imprimé dématérialisé, certaines notices sont plus détaillées dans la version intégrale accessible en ligne par la rubrique 'Autres instruments de recherche', voir contexte dans le Plan d’orientation général - Notaires de Paris, guides thématiques du Minutier).
    - TRISTAN (Josse), maître peintre, rue du Roulle § Constitution à son profit de 125 livres de rentes sur les Aide et Gabelle au capital de 2.000 livres., 14 novembre 1702; MC/ET/VII/169
    - Masse Charles, l'aîné, marchand orfèvre joaillier § Renonciations à sa succession, 15 novembre 1702; MC/ET/VII/169
      renonciation; Masse, Charles
    - Renonciation à la succession de Charles-Jacques-Louis Marion, docteur de Sorbonne, abbé de Notre-Dame de Barzelle, par Claude Desgots et Brigitte Marion son épouse, et par leurs cohéritiers: Claude Marion, prêtre, chanoine de Saint-Thomas-du-Louvre, comme curateur à l'émancipation de Michel-François Marion, sieur de La Bretèche, et de Louise Marion et par Robert-François d'Aigreville, comme procureur d'Antoine Marion, sieur de Courcelles, lieutenant de frégate, tous lesdits Marion, frères et soeurs du défunt., 20 novembre 1702; MC/ET/VII/169
    - Deux constitutions de 500 livres de rente sur les aides et gabelles, par le prévôt des marchands et les échevins de Paris, au profit de François Sicre, moyennant 8.000 livres pour chacune., 11 décembre 1702 - 29 avril 1714; MC/ET/VII/169
      A la suite: 1714, 29 avril. Mention du rachat de la rente par Anne Féret, légataire universelle, usufruitière dudit Sicre.
      Documents du Minutier central concernant l'histoire de l'art (1700-1750), par Mireille Rambaud, tome II [études I à X, soit 2357 actes], Paris, Archives nationales, 1971, p. 382 (instrument de recherche imprimé dématérialisé, certaines notices sont plus détaillées dans la version intégrale accessible en ligne par la rubrique 'Autres instruments de recherche', voir contexte dans le Plan d’orientation général - Notaires de Paris, guides thématiques du Minutier).
    - Inventaire après décès de François DUFOUR, maître de danse de l'Académie du roi, rue Dauphine, décédé le 22 novembre 1702, dressé à la requête de Jeanne BEAUSSIE, sa veuve., 12 décembre 1702; MC/ET/VII/169
      inventaire après décès; Dauphine (rue); Dufour, François; Beaussie, Jeanne; danseur; enseignant
    - Contrat de mariage avec monsieur Baltazar, ordinaire de la musique de feu Monsieur comme témoin., 21 décembre 1702; MC/ET/VII/169
      musicien; contrat de mariage; Baltazar (sieur)
    - LEROY Roch maître charpentier rue du Verthois § Transport, 27 décembre 1702; MC/ET/VII/169
  - Minutes. 1703, janvier - juin, janvier - juin 1703; MC/ET/VII/170
    - PALAIS § Bail de la 1/2 du 3/e/ étalage adossé contre le 3/e/ pelier de la grande salle du PALAIS; - un autre acte du même jour; - 30 janvier, 29 janvier 1602; MC/ET/VII/170
    - Aubry Thomas, marchand orfèvre, quai des Orfèvre § Transaction, 23 mars 1700; MC/ET/VII/170
      accord; Aubry, Thomas
    - Gobin Charles, peintre, rue Béthisy § Obligation, 18 janvier 1703; MC/ET/VII/170
      obligation; Gobin, Charles
    - LEPAGE Pierre marchand maître tapissier rue du Petit Lion § inventaire de sa veuve, 6 février 1703; MC/ET/VII/170
    - Constitution par le prévôt des marchands et les échevins de Paris, au profit de Nicolas Fouché, de 125 livres de rente sur les aides et gabelles, moyennant 3.000 livres., 12 février 1703 - 14 janvier 1714; MC/ET/VII/170
      À la suite: 1714, 14 janvier. Mention de remboursement de la rente.
    - LANDRY Nicolas maître maçon Cul de Sac Beaubourg § Obligation; Vente, le 7 mars 1703, 8 mars 1703; MC/ET/VII/170
      acte de vente; obligation; Landry, Nicolas
    - Garnier Jacques, marchand orfèvre joaillier, quai des Orfèvre, 15 mars 1703; MC/ET/VII/170
      Garnier, Jacques
    - Quittance de Jean Furet, maître charpentier, pour 250 livres., 20 mars 1703; MC/ET/VII/170
    - VAN ROBAIS marchand drappier défunt sa veuve Jeanne Brandt Alermoyement, 30 mars 1703; MC/ET/VII/170
    - Maîtres CORROYEURS § Délibération pour l'emprunt de 16.364 livres, 25 avril 1703; MC/ET/VII/170
      délibération
    - Transport par Claude Marion, chanoine de Saint-Thomas-du-Louvre, à Claude Desgots, des deux tiers qui lui appartiennent de 450 livres de rente, à prendre sur Gilbert Reynaud, avocat au parlement, et consort., 1er mai 1703; MC/ET/VII/170
      Cette donation est faite par ledit Marion pour 'contribuer dès à présent aux affaires de Claude Desgots', époux de sa nièce Brigitte Marion, à laquelle il avait fait donation, à l'occasion de son mariage, de 6.000 livres à prendre après sa mort, et en considération 'des grands frais et dépenses pour affaires de famille' supportés par ledit Desgots, ainsi que des emprunts qu'il a été obligé de faire.
    - DUMUR Etienne menuisier proche la porte Saint-Denis § Mariage, 17 mai 1703; MC/ET/VII/170
    - DEMONBYNES François André marchand tapissier rue des Prouvais § Bail à .., 24 mai 1703; MC/ET/VII/170
    - Marché passé entre Jean Rigault, tailleur de pierre, demeurant rue au Maire et Jean Courtonne, architecte et entrepreneur, demeurant rue des Fossés-Saint-Germain-l'Auxerrois, pour faire la taille et la pose des pierres des murs de face sur cour et sur jardin du grand corps de logis double du bâtiment que fait construire rue de Varenne M. Deroix, conseiller à la cour (au prix de 11 livres la toise), et pour faire les murs de fondation sous lesdits murs de face, les voûtes des caves, ainsi que les murs du corps de logis des offices et des écuries (au prix de 18 à 55 sols la toise)., 28 mai 1703; MC/ET/VII/170
      Documents du Minutier central concernant l'histoire de l'art (1700-1750), par Mireille Rambaud, tome II [études I à X, soit 2357 actes], Paris, Archives nationales, 1971, p. 719 (instrument de recherche imprimé dématérialisé, certaines notices sont plus détaillées dans la version intégrale accessible en ligne par la rubrique 'Autres instruments de recherche', voir contexte dans le Plan d’orientation général - Notaires de Paris, guides thématiques du Minutier).
    - Papillon Paul, marchand orfèvre joaillier, rue Saint-Louis en la Cité § Convention, 30 mai 1703; MC/ET/VII/170
      convention; Papillon, Paul
    - Titre nouvel concernant René Morel, maître de musique des pages de la chambre du roi, demeurant rue des Charités ou des Grands-Augustins., 1er juin 1703; MC/ET/VII/170
      musicien; titre nouvel; Morel, René; Charité (rue de la); Grands-Augustins (rue des)
    - DAMAS (Jacques) ébéniste Petit Charonne § Bail à .., 10 juin 1703; MC/ET/VII/170
      bail; Damas, Jacques
    - Constitution par François Bruand, architecte des bâtiments du roi, demeurant rue Saint-Louis au Marais, au profit de Jean Gante, maître chirurgien juré, demeurant sous l'arcade du grand Châtelet, de 100 livres de rente assignées sur tous ses biens meubles et immeubles et spécialement sur sa part dans la succession indivise de défunt Libéral Bruand père, moyennant 2.000 livres., 15 juin 1703; MC/ET/VII/170
      Documents du Minutier central concernant l'histoire de l'art (1700-1750), par Mireille Rambaud, tome II [études I à X, soit 2357 actes], Paris, Archives nationales, 1971, p. 27 (instrument de recherche imprimé dématérialisé, certaines notices sont plus détaillées dans la version intégrale accessible en ligne par la rubrique 'Autres instruments de recherche', voir contexte dans le Plan d’orientation général - Notaires de Paris, guides thématiques du Minutier).
    - CHENEVIER Jacquit charpentier rue Béthisy § Mariage de sa fille, 17 juin 1703; MC/ET/VII/170
    - LE FORT DUPLESSIS Pierre tapissier du roi rue Neuve des Petits-Champs § Alloué en faveur de Jean Baptiste Chausset âgé de 25 ans., 23 juin 1703; MC/ET/VII/170
    - CULDER Louis Directeur de la Monnaie de Paris § Marché pour l'entretien de chevaux qui travaillent aux 3 moulins de la Monnaie, 26 juin 1703; MC/ET/VII/170
    - LA FONTAINE (Jacques de) maître maçon défunt § Transport, 30 juin 1703; MC/ET/VII/170
      La Fontaine, Jacques de
    - DEBRYE Robert maçon § Transport sur travaux rue de Deux Boules et du Pied de boeuf, 30 juin 1703; MC/ET/VII/170
      Debrye, Robert
  - Minutes. 1703, juillet - décembre, juillet - décembre 1703; MC/ET/VII/171
    - POTIER (Guillaume) maître serrurier rue Pavée § - Bail d'une maison, 15 juillet 1703; MC/ET/VII/171
      bail; Potier, Guillaume
    - LIEPART Alexandre charpentier à Vaugirard § Quittance pour travaux à Arcueil, 5 août 1703; MC/ET/VII/171
    - Masse Charles, l'aîné, marchand orfèvre joaillier § Quittance, 5 août 1703; MC/ET/VII/171
      quittance; Masse, Charles
    - Contrat d’apprentissage de Guillaume Marie Grou pour 3 ans chez Jean Jouan, joueur d’instruments, demeurant rue Poupée, du consentement de Thomas Duchesne et Jean Aubert, jurés de la communauté des maîtres à danser et joueurs d’instrumentsde la ville deParis., 7 août 1703; MC/ET/VII/171
      musicien; contrat d'apprentissage; Grou, Guillaume Marie; Jouan, Jean; Aubert, Jean; Duchesne, Thomas; Poupée (rue); danseur
    - Masse (Charles), l'aîné, orfèvre joaillier, à Paris, rue Bertin Poirée, Masse (Charles), fils, orfèvre joaillier § - Vente, 11 août 1703; MC/ET/VII/171
      acte de vente; Masse, Charles
    - Garnier (Jacques), orfèvre joaillier § Vente, 11 août 1703; MC/ET/VII/171
      acte de vente; Garnier, Jacques
    - Apprentissage. François Beatte, maître à danser et joueur d'instrument, demeurant faubourg Saint-Martin, paroisse Saint-Laurent, prend son frère Pierre Beatte, âgé de dix ans et demi, comme apprenti pour une période de quatre ans. Celui-ci sera logé, nourri, blanchi par son frère et entretenu de vêtement par son père, Jacques Beatte. Fait en présence de Thomas Duchesne et Jean Aubert, maîtres à danser et joueurs d'instrument., 12 août 1703; MC/ET/VII/171
      Date de révision: 2015 (L. Roumégou)
      Consulter la transcription ci-jointe transcription MC/ET/VII/171
      contrat d'apprentissage; Beatte, Pierre; Beatte, François; Duchesne, Thomas; Aubert, Jean; Beatte, Jacques; enseignant; danseur; musicien
    - PELLETIER § Inventaire de Jacques Le Tellis marchand pelletier rue Saint-Antoine Nombreuses fourrures, 15 septembre 1703; MC/ET/VII/171
    - Martin Salomon, maître menuisier, rue des Prêcheurs § Bail, 21 septembre 1703; MC/ET/VII/171
      bail; Martin, Salomon
    - Patin Jacques, marchand orfèvre joaillier, rue de l'Arbre Sec § Bail, 4 octobre 1703; MC/ET/VII/171
    - OUDART Pièrre entrepreneur des ouvrages de fortification de Philippeville § Vente, 7 octobre 1703; MC/ET/VII/171
    - BATTEURS D'OR ET D'ARGENT § Délibération de la communauté, 24 octobre 1703; MC/ET/VII/171
    - Inventaire, d'après décès, d'Anne Dauzat, femme de Guillaume Vandertin, marchand bourgeois de Paris, auparavant veuve de Chrétien de Linelo, aussi marchand, dressé à son domicile, rue de l'Arbre-Sec, à la requête de son mari et de ses enfants du premier lit., 13 novembre 1703; MC/ET/VII/171
      Deux paysages, tableaux moyens, du jeune Francisque (dans un lot) ... 200 l.
      Documents du Minutier central concernant l'histoire de l'art (1700-1750), par Mireille Rambaud, tome II [études I à X, soit 2357 actes], Paris, Archives nationales, 1971, p. 784 (instrument de recherche imprimé dématérialisé, certaines notices sont plus détaillées dans la version intégrale accessible en ligne par la rubrique 'Autres instruments de recherche', voir contexte dans le Plan d’orientation général - Notaires de Paris, guides thématiques du Minutier).